【裁判字號】    94,訴,1341
【裁判日期】    950627
【裁判案由】    違反槍砲彈藥刀械管制條例
【裁判全文】
臺灣臺南地方法院刑事判決              94年度訴字第1341號
公  訴  人  臺灣臺南地方法院檢察署檢察官
被      告  甲○○
                    （另案
選任辯護人  卓平仲律師
上列被告因違反槍砲彈藥刀械管制條例案件，經檢察官提起公訴
（九十四年度核退偵字第九二七號）及移送併辦（九十五年度偵
字第三０三五號），本院判決如下：
    主  文
甲○○連續未經許可，持有可發射子彈具有殺傷力之改造玩具手
槍，累犯，處有期徒刑年陸月，併科罰金新臺幣壹拾萬元，罰
金如易服勞役，以新臺幣玖佰元即銀元佰元折算壹日。
扣案改造玩具手槍貳枝（槍枝管制編號：壹壹零貳零貳貳貳貳
號及0000000000號，均含彈匣壹個）均沒收。
    事  實
一、甲○○（原名方錦泉）前因違反毒品危害防制條例案件，經
    臺灣高等法院臺南分院判處有期徒刑一年確定，並於民國九
    十三年五月八日縮刑期滿執行完畢，詎仍不知悔改。明知未
    經主管機關許可，不得持有具殺傷力之槍枝及子彈，竟基於
    概括犯意，先於九十四年七月十五日，經由綽號「阿加」（
    真實姓名年籍不詳）之友人介紹，在臺南縣佳里鎮「萊茵河
    汽車旅館」內，以新臺幣（下同）四萬元之代價，向一名綽
    號「葉仔」（真實姓名年籍不詳）之男子，購得具有殺傷力
    ，仿GLOCK 廠二七型半自動手槍製造之改造玩具手槍一枝及
    具有殺傷力之改造子彈一顆後，即未經許可而持有之。嗣於
    九十四年七月三十一日八時三十分許，警方因偵辦毒品案件
    ，至臺南縣善化鎮○○路二六一巷二弄十一號甲○○住所執
    行搜索時，當場在甲○○承租之車號8R-4787 號自小客車內
    查獲並扣得上開改造玩具手槍一枝（槍枝管制編號：000000
    0000號，含彈匣一個）及改造子彈一顆（經送驗試射後已非
    違禁物）。詎甲○○經警方移送臺灣臺南地方法院檢察署於
    同日經檢察官諭知交保後，竟仍承前之概括犯意，於九十四
    年九月底某日，在臺南縣東山鄉某寶貝熊超商前，向前揭該
    位「葉仔」之人，以三萬元之代價，再度購得具有殺傷力，
    仿GLOCK 廠十七型（併辦意旨書誤載為仿貝瑞塔型）半自動
    手槍製造之改造玩具手槍一枝，而未經許可持有之。嗣於九
    十五年二月六日下午四時三十分許，甲○○因行跡可疑經警
    在臺南縣永康市○○○街七二之一號前盤查時，當場在其所
    駕駛之車號1172-KB 號自小客車內查獲並扣得該把改造玩具
    手槍（槍枝管制編號：0000000000號，含彈匣一個）。
二、案經臺南縣警察局學甲分局報請臺灣臺南地方法院檢察署檢
    察官偵查起訴，及由臺南市警察局第二分局報請同署檢察官
    移送併案審理。
    理  由
一、上開事實，迭據被告甲○○於警、偵訊及本院審理時均自白
    承認，復有扣案之改造玩具手槍二枝（均含彈匣一個）及子
    彈一顆可證，而扣案槍枝及子彈經送內政部警政署刑事警察
    局依據性能檢驗法、試射法鑑驗結果，認送鑑改造手槍一枝
    （槍枝管制編號0000000000號），係由仿GLOCK 廠二七型半
    自動手槍製造之金屬玩具手槍車通槍管內阻鐵加裝金屬襯管
    並換裝土造金屬撞針而成之改造手槍，機械性能良好，可擊
    發適用子彈，認具殺傷力；送鑑子彈一顆，認係直徑約為九
    ．一釐米土造金屬彈頭之土造子彈，經實際試射，可擊發，
    認具殺傷力；另送鑑槍枝一枝（槍枝管制編號0000000000號
    ），認係由仿GLOCK 廠十七型半自動手槍製造之槍枝換裝土
    造金屬槍管改造而成之改造手槍，經檢測槍枝扳機有破裂情
    形，惟於扳機完全斷裂損壞前，仍可釋放撞針供擊發適用子
    彈使用，認具殺傷力，有該局九十四年八月二十七日刑鑑字
    第0940120141號及九十五年四月三日刑鑑字第0950025705號
    槍彈鑑定書各一份在卷可憑，足認被告自白確與事實相符，
    綜上，本案事證明確，被告犯行應堪認定。
二、核被告所為，係犯槍砲彈藥刀械管制條例第八條第四項之未
    經許可持有改造手槍罪、同條例第十二條第四項之未經許可
    持有子彈罪。被告先後二次購得改造手槍之未經許可持有槍
    枝行為，時間緊接，犯罪構成要件相同，顯係基於概括犯意
    連續為之，為連續犯，依刑法第五十六條規定，以一罪論，
    並加重其刑。其同時持有改造手槍及子彈之行為，屬一行為
    觸犯數罪名之想像競合犯，應依刑法第五十五條前段規定，
    從一重依持有改造手槍罪處斷。又被告有如事實欄所示業經
    執行完畢之前科紀錄，有臺灣高等法院被告全國前案紀錄表
    可稽，其受有期徒刑之執行完畢後，五年以內再犯本件有期
    徒刑以上之罪，為累犯，應依刑法第四十七條之規定加重其
    刑，並遞加重之。爰審酌被告曾有多次毒品前科，未經許可
    持有槍彈，雖未持之犯罪，仍危害社會治安甚鉅，但被告經
    查獲後，能主動配合相關案情之偵查，並已起出扣案槍枝及
    子彈，事後能全部坦承，避免訴訟不必要勞費，於本院審理
    時態度良好等一切情狀，量處如主文所示之刑，並就併科罰
    金部分諭知易服勞役之折算標準，以資懲儆。扣案可發射子
    彈具有殺傷力之改造玩具手槍二枝（槍枝管制編號：000000
    0000號及0000000000號），均屬違禁物，應依刑法第三十八
    條第一項第一款之規定，將上開改造玩具手槍宣告沒收。至
    於扣案子彈一顆業經鑑驗試射，僅賸彈殼而非完整子彈已不
    具殺傷力，非屬違禁物，自無庸宣告沒收，附此敘明。
三、移送併辦意旨另以：被告甲○○於九十四年九月底向綽號「
    葉仔」另有購得改造子彈二顆，而未經許可持有之，因認被
    告另涉有槍砲彈藥刀械管制條例第十二條第四項之未經許可
    持有子彈罪嫌，因與前開起訴之持有子彈部分有連續犯之裁
    判上一罪關係，而移送併案審理。惟查，前開扣案之二顆子
    彈經送內政部警政署刑事警察局依據試射法鑑驗結果，認送
    鑑子彈二顆，均係土造子彈，均具直徑約九釐米之金屬彈頭
    ，採樣一顆試射，無法擊發，認均不具殺傷力乙節，有該局
    九十五年四月三日刑鑑字第0950025705號槍彈鑑定書一份在
    卷可考，而該二顆子彈既不具殺傷力，被告持有即不構成犯
    罪，是移送併辦此部分與本案起訴有罪部分並無有何裁判上
    一罪關係，應退由檢察官另行偵辦，併此敘明。
據上論斷，依刑事訴訟法第二百九十九條第一項前段，槍砲彈藥
刀械管制條例第八條第四項、第十二條第四項，刑法第十一條前
段、第五十六條、第五十五條前段、第四十七條、第四十二條第
二項、第三十八條第一項第一款，罰金罰鍰提高標準條例第二條
，現行法規所定貨幣單位折算新臺幣條例第二條，判決如主文。
本案經檢察官乙○○到庭執行職務。
中    華    民    國    95    年     6     月    27    日
                  刑事第六庭    審判長法  官  張瑛宗
                                      法  官  陳映佐
                                      法  官  徐千惠
以上正本證明與原本無異。
如不服本判決，應於判決送達後10日內，向本院提出上訴狀（應
附繕本）。
                                      書記官  方秀貞
中    華    民    國    95    年     6     月    27    日
附錄本案論罪科刑法條
槍砲彈藥刀械管制條例第8條
未經許可，製造、販賣或運輸鋼筆槍、瓦斯槍、麻醉槍、獵槍、
空氣槍或第4條第1項第1款所定其他可發射金屬或子彈具有殺傷
力之各式槍砲者，處無期徒刑或5年以上有期徒刑，併科新臺幣1
千萬元以下罰金。
未經許可，轉讓、出租或出借前項所列槍枝者，處 5 年以上有期
徒刑，併科新臺幣 1 千萬元以下罰金。
意圖供自己或他人犯罪之用，而犯前二項之罪者，處無期徒刑或
 7 年以上有期徒刑，併科新臺幣 1 千萬元以下罰金。
未經許可，持有、寄藏或意圖販賣而陳列第 1 項所列槍枝者，處
 3年以上10年以下有期徒刑，併科新臺幣700萬元以下罰金。
第 1 項至第 3 項之未遂犯罰之。
槍砲彈藥刀械管制條例第12條
未經許可，製造、販賣或運輸子彈者，處 1 年以上 7 年以下有
期徒刑，併科新台幣 500 萬元以下罰金。
未經許可，轉讓、出租或出借子彈者，處 6 月以上 5 年以下有
期徒刑，併科新台幣 300 萬元以下罰金。
意圖供自己或他人犯罪之用，而犯前二項之罪者，處 3 年以上
10 年以下有期徒刑，併科新台幣 700 萬元以下罰金。
未經許可，持有、寄藏或意圖販賣而陳列子彈者，處 5 年以下有
期徒刑，併科新台幣 300 萬元以下罰金。
第 1 項至第 3 項之未遂犯罰之。


司法院資訊處製作；財團法人民間司法改革基金會備份。
